臺灣板橋地方法院交通法庭裁定　　　　99年度交聲字第4629號
原處分機關　交通部公路總局臺中區監理所豐原監理站
異　議　人　劉若亞
上列異議人因不服原處分機關於民國99年12月16日所為豐監稽違
字第裁63-C00000000號違反道路交通管理事件裁決書所為處分，
經聲明異議，本院裁定如下：
    主  文
異議駁回。
    理  由
一、本件聲明異議意旨詳如附件聲明異議狀所載。
二、按「汽車駕駛人，行經有燈光號誌管制之交岔路口闖紅燈者
    ，處新臺幣一千八百元以上五千四百元以下罰鍰」、「汽車
    駕駛人有下列各款所列條款之一者，除依原條款處罰鍰外，
    並予記點：三、有第43條、第53條或第54條情形之一者，各
    記違規點數三點」，道路交通管理處罰條例第53條第1 項、
    第63條第1 項第3 款分別定有明文。
三、經查：
  (一)異議人劉若亞於民國（下同）99年9 月5 日18時25分許，騎
    用車號723-CFL 號重機車，行經新北市○○區○○路與國光
    街口，違規闖越民德路路口之紅燈號誌直行乙情，業據原處
    分機關於移送書中指述綦詳，有「舉發違反道路交通管理事
    件通知單」乙紙及舉發員警事後補呈之現場照片8 張在卷可
    稽，足堪認定。雖異議人辯稱經過路口時為所見號誌確為綠
    燈云云，然證人即負責舉發之新北市政府警察局中和第二分
    局國光派出所員警陳境杉到庭具結證稱：「（本件違規現場
    在何處? ）是在民德路與民德路189 巷口，異議人當時是往
    德光路方向行駛。」、「（請你陳述當時所目擊異議人本件
    違規經過？）當時我是騎車，我跟異議人同向，在異議人後
    方，我在民德路與民德路189 巷口停紅燈，見對方，她原本
    停下來，我看她又往前，我就從後面去追她，有追到，後來
    製單舉發，異議人沒有簽收。」、「（你說你當時騎機車在
    異議人後方，距離異議人機車大約幾公尺？）大概5 到10公
    尺。」、「（在經過上開路口前，路口號誌就轉換為紅燈了
    嗎？）已經是紅燈了。」、「（在上開路口前，你說異議人
    原本有停下來，你又看到她往前，當時你的機車是在行駛中
    或停紅燈？）我那時候正準備停紅燈，車速已經減慢了。我
    看到異議人原先停在紅綠燈路口，後來又起步走。」、「（
    異議人在起步往前行駛時，上開路口號誌仍是紅燈嗎？）是
    。」、「（你說你從後追上往前行駛的異議人機車，大概多
    遠距離？）大概100 公尺。」、「（已經過那個紅綠燈路口
    了嗎？）是。」、「（你剛說的上開路口，是民德路、國光
    街口，還是民德路189 巷口？）民德路189 巷口。民德路、
    國光街口是我攔停異議人的地點。」等語（見本院100 年1
    月14日訊問筆錄第2 至3 頁），按交通警員製單舉發違反道
    路交通管理處罰條例所列之違規行為，係公務員基於職務上
    權力，依法就特定之具體事件所為具公法上效果之單方行政
    行為，基於公務員為公法上行為具有公信力之原則，該行政
    處分當可被推定為真正，本此公信原則，立法者乃賦予行政
    機關制定違反道路交通事件統一裁罰標準及處理細則，使執
    勤警員得當機處分以達其維護交通秩序、安全之行政目的。
    反之，若謂公務員一切行政行為均需預留證據以證其實，則
    國家行政勢必窒礙難行，故於交通警員巡邏或不定點臨檢時
    ，在未裝設自動感應攝影器材路段或未隨身攜帶自動感應攝
    影器材時，無法期待執勤警員就一瞬間突發之交通違規行為
    ，於發現後能及時攝影取證，事實上僅能仰賴舉發警員親身
    目視所見為之，別無其他舉證之可能，復查無其他證據顯示
    舉發交通警員有故意構陷之情事，自難以舉發警員無法提出
    其他證據佐證，即認其所述不可採信，當時警員係當場目擊
    異議人上開違規全部經過，並立即攔停異議人舉發之，則揆
    諸上開經過情節以觀，舉發警員應無誤判或錯認之虞。又本
    件舉發員警與異議人並不相識，亦無宿怨嫌隙，衡情證人應
    無甘冒偽證罪刑責風險而設詞構陷異議人之理，其對當日所
    見違規情形於具結後堅證如上，足認其確係依自己親自見聞
    所得而為上開供述，且依其所述目睹與攔查過程之客觀狀況
    ，亦應無誤看燈號或車輛之可能。此外復查無其他任何事證
    可認證人上開證述有何瑕疵或與事理相違而可認與事實不符
    之處，本院依直接審理所得心證，認證人依自己親自見聞所
    為之上開證述應與事實相符，是本件異議人既未能提出其他
    任何關於舉發不實之事證，復查無任何證據足資證明執勤員
    警有何捏造事實違法取締之不法情事，證人即員警陳境杉本
    於維護交通秩序、安全職責所為之舉發，自應受到合法、正
    確之認定，而得據以認定異議人上開違規之事實，是異議人
    上開違規行為，事證明確，堪以認定，異議人空言辯稱其並
    未闖紅燈云云，不足採信。
  (二)異議人另辯稱在無任何通知下，裁罰加重至2700元，實有失
    公允云云，惟異議人遭員警陳境杉當場攔停後，因爭執並無
    上開闖紅燈之違規事實，故拒絕在舉發違反道路交通管理事
    件通知單上簽名，並經員警在舉發通知單「收受通知聯者簽
    章欄」上註記：「拒簽收」；另於舉發通知單空白處註記：
    「已告知到案處所及時間」等字樣，有上開舉發通知單在卷
    可憑，且異議人亦自承其有拒絕簽收之情事，依違反道路交
    通管理事件統一裁罰基準及處理細則第11條第1 項第1 款規
    定，即視為異議人已收受該舉發違規通知單，員警依法自毋
    庸再對異議人送達舉發違規通知單。況舉發員警既已於填記
    舉發通知單內各欄位後，將該舉發通知單交付異議人簽名或
    蓋章收受，則異議人於斯時已處於隨時可得收受該舉發通知
    單之狀態，異議人如有不服或事後願繳納罰鍰，自得為後續
    之救濟行為或繳款行為，本身之權利並未因而受有影響，如
    拒絕收受，自應承受其怠於收受舉發通知單之不利益，是立
    法者明定此種情況仍生送達之效力。是異議人於違規當日即
    已得悉其違規事實，自應主動向監理單位查詢其應到案處所
    及罰鍰金額，竟怠於自動繳納罰鍰或到案聽候裁決，而致逾
    越應到案日期，即應承受逾期加重裁罰之不利益，故原處分
    機關逕依違反道路交通管理事件統一裁罰基準表規定，裁處
    異議人罰鍰新臺幣2700元，於法自無不合，是異議人此部分
    所辯，委無足採。
四、綜上所述，本件原處分機關以異議人上開違規行為明確，依
    道路交通管理處罰條例第53條第1 項、第63條第1 項第3 款
    之規定，裁處異議人新臺幣2700元之罰鍰，並記違規點數3
    點，應無任何違法或不當之處。茲本件異議人不服原處分機
    關所為上開裁決書之處分，聲明異議，而空言指摘云云，揆
    諸上述，為無理由，應予駁回。
據上論斷，應依道路交通事件處理辦法第18條，裁定如主文。
中    華    民    國    100    年    1    月    25    日
                    交通法庭  法  官  林 晏 鵬
上列正本證明與原本無異。
如不服本裁定，應於裁定送達後五日內敘明抗告理由，向本院提
出抗告狀。
                              書記官  陳 映 孜
中    華    民    國    100    年    1    月    25    日